【裁判字號】    94,訴,2955
【裁判日期】    950227
【裁判案由】    偽造文書等
【裁判全文】
臺灣高雄地方法院刑事判決              94年度訴字第2955號
公  訴  人  臺灣高雄地方法院檢察署檢察官
被      告  乙○○
指定辯護人  本院公設辯護人  丙○○
上列被告因偽造文書等案件，經檢察官聲請以簡易判決處刑（94
年度偵字第5427號）及移送併辦（94年度他字第1065號、94年度
偵字第12706 號），本院認不應以簡易判決處刑，改依通常程序
審理，判決如下：
    主  文
乙○○連續犯偽造有價證券罪，處有期徒刑參年陸月。如附表編
號7 、18所示之偽造本票貳張、如附表編號1 至6 、8 至17所示
偽造之「戊○○」印文共參拾壹枚、偽造之「戊○○」署押共拾
陸枚，及偽造之「戊○○」印章壹枚、偽造之「戊○○」國民身
分證壹張、「戊○○」駕駛執照上之「乙○○」相片壹張、「戊○○」健保IC卡上之「乙○○」相片壹張，均沒收。
    事  實
一、乙○○因積欠多家銀行卡債，經濟陷於困窘，為獲得貸款資
    金以償還其所欠債務，先於民國93年12月間某日，透過某跳
    蚤雜誌與某真實姓名年籍不詳之成年男子聯絡，並與該成年
    男子共同基於偽造特種文書之犯意聯絡，由乙○○以新臺幣
    （下同）12,000元之代價，將自身之相片2 張，交與該成年
    男子，委由該成年男子將乙○○之照片貼在載有「戊○○」
    身分資料之偽造國民身分證上，足生損害於戊○○及戶政機
    關對戶政管理之正確性；乙○○並另基於偽造印章之犯意，
    於94年1 月間某日，自行在高雄縣路竹鄉○○路某刻印店，
    利用不知情之刻印店人員，偽刻「戊○○」之印章1 枚，亦
    足生損害於戊○○。嗣乙○○再分別於93年12月22日及94年
    1 月7 日，基於行使偽造特種文書、行使偽造私文書及使公
    務員登載不實之概括犯意，持上開偽造之「戊○○」國民身
    份證、印章及自身之相片，冒用戊○○之名義，分別在中央
    健康保險局高屏分局及高雄市監理處，填具請領健保IC卡申
    請表及汽車駕駛人異動登記書，並在上開文書上偽造戊○○
    之印文各1 枚，再分別交付中央健康保險局高屏分局及高雄
    市監理處承辦人員申請遺失補發健保IC卡及普通小型車駕駛
    執照，致前揭機關人員將上開不實事項登載於職務上所執掌
    之公文書，並補發健保IC卡及普通小型車駕駛執照各1 張予
    乙○○，足生損害於戊○○、健保機關對於健保記錄管理之
    正確性及公路監理機關對於駕駛人資料管理之正確性。俟乙○○於取得上開偽造證件後，即基於意圖為自己不法所有及
    行使偽造文書之概括犯意，未經戊○○之同意或授權，連續
    於(一)94年1 月10日，在聯邦商業銀行（下稱聯邦銀行），以
    戊○○之名義填寫現金卡申請書，並在現金卡申請書上偽造
    戊○○之署押1 枚後，檢附上開偽造身份證及健保IC卡向聯
    邦銀行申請現金卡，致聯邦銀行誤認係戊○○本人申請現金
    卡，而核發現金卡1 張，乙○○於取得上開現金卡後，即於
    同年1 月18日至金融機構自動付款設備即自動提款機（ATM
    ）前插入上開現金卡、鍵入密碼及金額以預借現金，使該該
    自動付款設備辨識系統陷於錯誤，誤認其係有正當權源之持
    卡人，而以該不正方法由該等自動付款設備取得現金18,000
    元，足生損害於戊○○及聯邦銀行對於銀行客戶資料及現金
    卡管理之正確性。(二)同年1 月25日，乙○○除承前概括犯意
    外，並另行基於意圖供行使之用而偽造有價證券之概括犯意
    ，持上開偽造之身分證、印章，先至位於高雄市○○區○○
    路746 號之1 丁○○、辛○○所經營之「同利汽車商行」（
    下稱同利商行），冒用戊○○之名義，向不知情之丁○○、
    辛○○以分期付款方式購買陳新欽所有而置放於該處寄售之
    車號7408 -GN號之自用小客車1 部，並當場偽造戊○○之署
    押1 枚於中古汽車買賣（代售）契約書後交付同利商行而行
    使偽造私文書，足生損害於戊○○、陳新欽及同利商行。又
    於同日（94年1 月25日），在台新國際商業銀行（下稱台新
    銀行），持上開偽造之中古汽車買賣契約書向台新銀行申請
    汽車貸款，並偽造台新國際商業銀行汽車貸款申請書、台新
    國際商業銀行汽車貸款撥款／動支申請暨委託書、本票、本
    票授權書、委託書、切結書等文書，並於其上各偽造戊○○
    之印文及署押（詳如附表編號4 至10），足生損害於戊○○
    及台新銀行對於銀行客戶資料、貸款事項管理之正確性。而
    後再利用同利商行不知情之職員辛○○，於同年月28日，至
    高雄市監理處偽造汽車過戶登記書及戊○○之印文、署押各
    1 枚，再交由高雄市監理處職員登載於職務上執掌之公文書
    ，足生損害於戊○○及公路監理機關對於車籍管理之正確性
    。嗣於同年月31日，在台新銀行，再利用不知情之銀行職員
    偽造台新銀行動產抵押契約書、動產擔保交易動產抵押設定
    登記申請書及戊○○之印文、署押（詳如附表編號12、13）
    後，持向高雄市監理處登記，使高雄市監理處承辦人員登記
    於職務上所掌之公文書，足生損害於戊○○及公路監理機關
    對於車輛動產抵押管理之正確性，台新銀行並因而陷於錯誤
    ，於同日（31日）核撥貸款35萬元予乙○○。(三)同年1 月31
    日，乙○○再承前開概括犯意，持上開偽造身份證、駕照、
    印章至台東區中小企業銀行（下稱台東區中小企銀）橋頭分
    行，於印鑑卡上偽造戊○○之印文及署押各1 枚，冒用戊○○之名義申請開設戶名為戊○○之帳號000000000-0 號之活
    期儲蓄存款帳戶，足生損害於戊○○及台東區中小企銀對銀
    行客戶資料管理之正確性。(四)同年2 月18日，乙○○再承前
    概括犯意，持上開偽造之身分證、印章及台東區中小企銀橋
    頭分行存摺，至誠泰商業銀行（下稱誠泰銀行）彌陀簡易分
    行，於存款業務往來申請書上偽造戊○○之署押與印文（詳
    如附表編號15），冒用戊○○之名義申請開設戶名為戊○○
    之帳號0000000000000 號之綜合存款帳戶，乙○○復於同日
    ，在該分行，以戊○○之名義向該分行申辦貸款，並偽造戊○○之署押與印文於互助會貸款申請書、借款契約書、本票
    上（詳如附表編號16至18），而於完成偽造上開戊○○名義
    之私文書及有價證券後，並持向該銀行櫃臺人員辦理貸款，
    致該銀行審核貸款之承辦人員陷於錯誤，誤以為乙○○即為
    戊○○而核准其貸款申請，並貸予24萬元，足生損害於戊○○及誠泰銀行對於銀行客戶資料、貸款事項管理之正確性。
    嗣於同年2 月24日下午2 時30分，乙○○再至誠泰銀行橋頭
    分行辦理貸款事宜時，為該行人員報警查獲，並當場扣得上
    開誠泰銀行存摺、台東區中小企銀存摺各1 本、偽造之「戊○○」身分證1 張及印章1 枚、「戊○○」之駕照及健保IC
    卡各1 張、誠泰銀行提款卡1 張，始知悉上情。
二、案經戊○○、丁○○、辛○○、台新銀行、誠泰銀行彌陀簡
    易分行分別訴由高雄縣政府警察局岡山分局、高雄市政府警
    察局鼓山分局報請臺灣高雄地方法院檢察署檢察官偵查後聲
    請以簡易判決處刑及移送併辦。
    理  由
一、證據能力之判斷：
    按被告以外之人於審判外之言詞或書面陳述，除法律有規定
    者外，不得作為證據，刑事訴訟法第159 條第1 項定有明文
    。又被告以外之人於審判外之陳述，雖不符前4 條之規定，
    而經當事人於審判程序同意作為證據，法院審酌該言詞陳述
    或書面陳述作成時之情況，認為適當者，亦得為證據。當事
    人、代理人或辯護人於法院調查證據時，知有第159 條第1
    項不得為證據之情形，而未於言詞辯論終結前聲明異議者，
    視為有前項之同意，刑事訴訟法第159 條之5 亦定有明文。
    本件被告對於證人戊○○、庚○○、己○○、丁○○、辛○○及陳新欽等人於警詢之中陳述、中央健康保險局94年5 月
    24日健保承字第0940057413號函暨所附證明書、高雄市監理
    處94年5 月23日高市監二字第0940011027號函暨所附汽車駕
    駛人異動申請書、普通汽車駕駛執照登記書、法務部調查局
    94年5 月27日調科貳字第09400247360 號函暨所附鑑定通知
    書、中央健康保險局高屏分局94年6 月16日健保高承三字第
    0940025241號函暨所附請領健保IC卡申請表、誠泰銀行彌陀
    簡易分行94年10月4 日誠泰銀彌陀簡字第88號函暨所附存款
    業務往來申請書、刑事陳報狀、互助會貸款申請書、借款契
    約書、本票、台新銀行94年10月13日台新總法制字第094017
    53號函暨所附動產擔保交易登記證明書、車輛動產抵押契約
    書、汽車貸款撥款／動支申請暨委託書、本票、本票授權書
    、汽車貸款申請書、中古汽車買賣（代售）契約書、動產擔
    保交易動產抵押設定登記申請書、車號7408-GN 號自小客車
    照片、委託書、切結書、聯邦銀行94年10月4 日94聯高雄字
    第420 號函暨所附授信明細查詢單、現金卡申請書、高雄市
    監理處94年10月5 日高市監密二字第0940022029號函暨所附
    汽車過戶登記書影本、車籍查詢表、台東區中小企銀橋頭分
    行94年10月31日（94）東企銀橋字第54號函暨所附活期儲蓄
    存款印鑑卡、對帳單、聯邦銀行94年12月27日94聯高雄字第
    599 號函暨所附未登摺帳項查詢清單、車籍作業系統查詢認
    可資料、高雄市監理處94年2 月23日高市監密二字第094000
    4276號函暨所附戊○○陳情書、戊○○聲明書、乙○○身心
    障礙手冊影本、台新銀行歸戶查詢及存入憑條等證據，於本
    院行準備程序時表示對證據能力不爭執等語（本院訴字卷第
    113 頁參照），且未於本院審理過程中聲明異議，本院審酌
    前開證據作成時之情況均屬正常，且與本案相關之待證事實
    具有關連性，認適當作為證據，依前開刑事訴訟法第159 條
    之5 之規定，認上開陳述均具有證據能力。
二、事實認定：
    前揭犯罪事實，業據被告於本院審理中坦承不諱（本院卷第
    112 、141 至143 頁參照），核與證人戊○○（94年度偵字
    第5427號警卷第6 至8 頁、94年度偵字第12706 號警卷第10
    至12頁參照）、庚○○（94年度偵字第5427號警卷第9 、10
    頁、94年度偵字第12706 號警卷第14至16頁參照）、己○○
    （94年度偵字第5427號警卷11、12頁參照）、丁○○（94年
    度偵字第12706 號警卷第18至20頁參照）、辛○○（94年度
    偵字第12706 號警卷第21至23頁參照）、陳新欽（94年度偵
    字第12706 號警卷第24至25頁參照）等人於警詢中所證述之
    情節相符，並有誠泰銀行存摺、台東區中小企銀存摺各1 本
    、偽造之「戊○○」身分證及印章1 枚、「戊○○」之駕照
    、健保IC卡各1 張、誠泰銀行提款卡1 張等物扣案可佐，亦
    有中央健康保險局94年5 月24日健保承字第0940057413號函
    暨所附證明書1 紙（本院簡字卷第22、23頁參照）、高雄市
    監理處94年5 月23日高市監二字第0940011027號函暨所附汽
    車駕駛人異動申請書、普通汽車駕駛執照登記書各1 紙（本
    院簡字卷第28、30、31頁參照）、法務部調查局94年5 月27
    日調科貳字第09400247360 號函暨所附鑑定通知書1 紙（本
    院簡字卷第33、34頁參照）、中央健康保險局高屏分局94年
    6 月16日健保高承三字第09400252 41 號函暨所附請領健保
    IC卡申請表1 紙（本院簡字卷第41、42頁參照）、誠泰銀行
    彌陀簡易分行94年10月4 日誠泰銀彌陀簡字第88號函暨所附
    存款業務往來申請書、刑事陳報狀、互助會貸款申請書、借
    款契約書、本票各1 紙（本院訴字卷第12至24頁參照）、台
    新銀行94年10月13日台新總法制字第094017 53 號函暨所附
    動產擔保交易登記證明書、車輛動產抵押契約書、汽車貸款
    撥款／動支申請暨委託書、本票、本票授權書、汽車貸款申
    請書、中古汽車買賣（代售）契約書、動產擔保交易動產抵
    押設定登記申請書、車號7408-GN 號自小客車照片、委託書
    、切結書各1 紙（本院訴字卷第27至45頁參照）、聯邦銀行
    94 年10 月4 日94聯高雄字第420 號函暨所附授信明細查詢
    單、現金卡申請書各1 紙（本院訴字卷第48、49、51頁參照
    ）、高雄市監理處94年10月5 日高市監密二字第0940022029
    號函暨所附汽車過戶登記書影本、車籍查詢表各1 紙（本院
    訴字卷第53至57頁參照）、台東區中小企銀橋頭分行94年10
    月31日（94）東企銀橋字第54號函暨所附活期儲蓄存款印鑑
    卡、對帳單各1 紙（本院訴字卷第84、85、87頁參照）、聯
    邦銀行94年12月27日94聯高雄字第599 號函暨所附未登摺帳
    項查詢清單1 紙（本院訴字卷第119 、12頁參照）、車籍作
    業系統查詢認可資料1 紙（94年度偵字第5427號警卷第22頁
    參照）、戊○○聲明書1 紙（94年度偵字第54 27 號警卷第
    24、25頁參照）、高雄市監理處94年2 月23日高市監密二字
    第09400042 76 號函暨所附戊○○陳情書1 紙（94年度偵字
    第12706 號警卷第39、40頁參照）附卷足證，則被告前開自
    白顯與事實相符，堪以採信，是本案事證明確，被告上揭犯
    行，洵堪認定。
三、論罪科刑：
    核被告所為，就偽造「戊○○」國民身份證部分，係犯刑法
    第212 條偽造特種文書罪；就持偽造國民身份證，冒用戊○○名義填具請領健保IC卡申請表及汽車駕駛人異動登記書，
    並在上開文件上偽造戊○○之印文以申請健保IC卡及普通小
    型車駕駛執照部分，係犯刑法第216 條、第210 條行使偽造
    私文書、同法第216 條、第212 條行使偽造特種文書罪、同
    法第217 條第1 項偽造印文罪、同法第214 條使公務員登載
    不實罪；就犯罪事實一(一)部分，係犯刑法第201 條第1 項偽
    造有價證券罪、同法第216 條、第210 條行使偽造私文書罪
    、同法第216 條、第212 條行使偽造特種文書罪、同法第21
    6 條、第214 條行使使公務員登載不實文書罪、同法第217
    條第1 項偽造署押罪、同法第339 條之2 第1 項不正利用自
    動付款設備詐欺罪；就犯罪事實一(二)部分，係犯刑法第216
    條、第210 條行使偽造私文書罪、同法第216 條、第212 條
    行使偽造特種文書罪、同法第216 條、第214 條行使使公務
    員登載不實文書罪、同法第217 條第1 項偽造印文、署押罪
    、同法第339 條第1 項普通詐欺取財罪；就犯罪事實一(三)部
    分，係犯刑法第216 條、第210 條行使偽造私文書罪、同法
    第216 條、第212 條行使偽造特種文書罪、同法第21 6條、
    第214 條行使使公務員登載不實文書罪、同法第217 條第1
    項偽造印文、署押罪；就犯罪事實一(四)部分，係犯刑法第
    201 條第1 項偽造有價證券罪、同法第216 條、第210 條行
    使偽造私文書罪、同法第216 條、第212 條行使偽造特種文
    書罪、同法第217 條第1 項偽造印文、署押罪、同法第339
    條第1 項普通詐欺取財罪。關於被告提供照片予某真實姓名
    年籍不詳之成年男子以偽造「戊○○」國民身分證一節，並
    無證據顯示上開國民身份證係被告提供相片後，上開成年男
    子始偽造「內政部印」之公印文於上開國民身份證上，從而
    ，本件應認係上開成年男子先偽造「內政部印」之公印文完
    成後，被告方與其共謀偽造「戊○○」國民身分證，是被告
    就偽造公印文部分因屬事後共犯，尚不構成犯罪，附此敘明
    。被告就偽造「戊○○」國民身份證一節，與上開真實姓名
    年籍不詳之成年男子間，有犯意聯絡及行為分擔，應為共同
    正犯。又被告利用不知情之某刻印店人員偽造戊○○之印章
    、利用同利商行不知情之職員辛○○偽造汽車過戶登記書及
    戊○○之印文、署押，並交由高雄市監理處職員登載於職務
    上執掌之文書，及利用不知情之台新銀行職員偽造台新銀行
    動產抵押契約書、動產擔保交易動產抵押設定登記申請書及
    戊○○之印文、署押，並持向高雄市監理處登記，使該處承
    辦人員登記於職務上所掌之文書等行為，均為間接正犯。被
    告偽造戊○○之印章，本應論以刑法第217 條第1 項之偽造
    印章罪，但被告嗣後持上開偽造印章蓋用於上開文書及有價
    證券上，偽造印章之行為應為偽造印文之行為所吸收，又其
    在如附表編號7 、18所示本票上偽造印文、署押之行為，為
    偽造有價證券行為之一部，在附表編號1 至6 、8 至17等文
    書上偽造印文、署押之行為，亦為偽造該等私文書之部分行
    為，應分別為偽造有價證券、偽造私文書之行為所吸收，而
    其行使偽造有價證券之輕度行為又為偽造有價證券之重度行
    為所吸收、其偽造特種文書、偽造私文書之低度行為則應為
    行使之高度行為所吸收，均不另論罪。又其先後多次偽造有
    價證券、行使偽造特種文書、行使偽造私文書、行使使公務
    員登載不實文書等犯行，均時間緊接，犯罪構成要件相同，
    顯係分別基於概括犯意反覆為之，均為連續犯，均應分別論
    以一罪。另被告先後2 次普通詐欺取財及1 次以不正利用自
    動付款設備詐欺等犯行，亦時間緊接，所犯均係本質為詐欺
    型態之犯罪，犯罪基本構成要件均相同，顯係基於概括犯意
    反覆為之，亦應依連續犯之規定，論以較重之普通詐欺取財
    罪。被告所犯上揭連續偽造有價證券罪、連續行使使公務員
    登載不實文書罪、連續行使偽造特種文書罪、連續行使偽造
    私文書罪、偽造印章罪及連續普通詐欺取財罪間，均係被告
    冒用戊○○名義以圖取不法利益所為之數個犯行，而有方法
    結果之牽連關係，依刑法第55條規定，應從較重之連續偽造
    有價證券罪處斷。另併辦部分（94年度他字第1065號、94年
    度偵字第12706 號）、被告冒用戊○○名義在臺東區中小企
    銀申請開戶部分，及被告冒用戊○○之名義申請健保IC卡及
    駕照部分，或與聲請簡易判決處刑部分係同一犯罪事實，或
    具連續犯、牽連犯之裁判上一罪關係，本院自得併予審理，
    併此敘明。按刑法第59條之酌量減輕其刑，必於犯罪另有特
    殊原因或情狀，在客觀上足以引起一般同情，而確可憫恕者
    ，認為即予宣告法定低度刑期，猶嫌過重者，或因立法至嚴
    ，確有情輕法重之情形，始有其適用（司法院大
    法官釋字第263 號解釋、最高法院92年度台上字第3610號判
    決意旨參照），而考該條立法理由，亦以酌量犯人之心術與
    犯罪事實，並例舉於屋外犯5 元以下之竊盜罪，實因迫於貧
    困，情可矜憫為例，至於被告是否因一時失慮，致罹章典，
    事後是否坦認犯行或犯罪危害程度等情，涉及被告品行、智
    識程度、犯罪動機、犯罪後態度及犯罪所生損害等因素，均
    屬刑法第57條各款量刑標準事項，僅可依比例原則在法定刑
    範圍內予以審酌未便逕援為同法第59條酌減其刑之依據。而
    觀諸本件被告前開犯罪事實，其於3 個月不到之時間，即連
    續為多起不法犯行，且其因本案所得之不法利益非少，亦無
    所謂情輕法重之狀況可言，是尚難認在客觀上有何足引起一
    般人同情而確可憫恕之情，要無刑法第59條酌減其刑規定適
    用之餘地，是被告之辯護人主張本案應適用刑法第59條云云
    ，尚無足採。爰審酌被告為貪圖不法利益，竟多次偽造文書
    ，假冒被害人戊○○之名義詐取財物，甚而偽造戊○○之本
    票，擾亂金融秩序，且所詐取不法利益金額約60萬元，行為
    實無可取，然念及其事後坦承所有犯行，犯後態度良好，復
    已返還上開各筆所貸款項，有誠泰銀行彌陀簡易分行94年10
    月4日 誠泰銀彌陀簡字第88號函所附存款業務往來申請書及
    刑事陳報狀各1 紙（本院訴字卷第13、14頁參照）、台新銀
    行歸戶查詢及存入憑條各1 紙（94年度偵字第5427號偵卷第
    27、28頁參照）、聯邦銀行94年12月27日94聯高雄字第599
    號函所附未登摺帳項查詢清單1 紙在卷可參（本院訴字卷第
    119 、120 頁參照）等一切情狀，量處如主文所示之刑，以
    示懲儆。至被告所犯偽造有價證券罪，其法定刑為3 年以上
    10年以下有期徒刑，而被告並無任何刑之減輕事由，已如前
    述，是被告尚不符宣告緩刑之要件，本院自無從予以宣告緩
    刑，亦併此敘明。
四、沒收：
    附表編號7 、18所示之偽造本票共2 張、被告偽造如附表編
    號1 至6 、8 至17所示偽造之「戊○○」印文共31枚、偽造
    之「戊○○」署押共16枚及被告偽造之「戊○○」印章1 枚
    ，應分別依刑法第205 條及第219 條規定宣告沒收。前揭本
    票既已沒收，其上偽造之簽名、指印即不再另行宣告沒收。
    又偽造之「戊○○」國民身分證1 張及前開登載不實之「戊○○」健保IC卡及駕駛執照上之被告相片各1 張，為被告所
    有供犯罪所用之物，且無證據證明已滅失，應依刑法第38條
    第1 項第2 款之規定宣告沒收。而偽造之「戊○○」國民身
    分證既已宣告沒收，其上偽造之「內政部印」公印文即不再
    另行宣告沒收。另被告所偽造如附表1 至6 、8 至17所示之
    私文書，因被告已向主管機關或銀行提出，已非被告所有，
    故不予宣告沒收，亦附此敘明
五、聲請簡易判決處刑意旨另以：被告乙○○於94年間，透過跳
    蚤雜誌，以12,000元之代價，向一姓名年籍不詳之人購買取
    得「戊○○」之偽造駕照、健保卡各1 張，因認被告涉犯刑
    法第212 條偽造特種文書罪等語。惟查，被告係分別於93年
    12 月22 日及94年1 月7 日，持上開偽造之「戊○○」國民
    身份證、印章及自身之相片，冒用戊○○之名義，填具請領
    健保IC卡申請表及汽車駕駛人異動登記書，並在上開文件上
    各偽造戊○○之印文，而分別向中央健康保險局高屏分局及
    高雄市監理處申請遺失補發健保IC卡及普通小型車駕駛執照
    ，致上開機關人員將上開不實事項登載於所執掌之公文書，
    並補發健保IC卡及普通小型車駕駛執照各1 張予被告等情，
    業據被告自承不諱，亦有中央健康保險局94年5 月24日健保
    承字第0940057413號函暨所附證明書1 紙（本院簡字卷第22
    、23頁參照）、中央健康保險局高屏分局94年6 月16日健保
    高承三字第0940025241號函暨所附請領健保IC卡申請表1 紙
    （本院簡字卷第41、42頁參照）及高雄市監理處94年5 月23
    日高市監二字第0940011027號函暨所附汽車駕駛人異動申請
    書1 紙（本院簡字卷第28、30頁參照）在卷可稽，顯見上開
    「戊○○」健保IC卡及駕駛執照並非被告自行或委由他人所
    偽造，是依卷內所有之證據資料，尚不足以證明被告有此部
    分偽造特種文書之犯行，然依公訴意旨所示，此部分若成立
    犯罪，與被告上開經本院論認之偽造有價證券犯行，亦有牽
    連犯之裁判上一罪關係，是不另為無罪之諭知，併予敘明。
據上論斷，應依刑事訴訟法第452 條、第299 條第1 項前段，刑
法第56條、第201 條第1 項、第210 條、第212 條、第214 條、
第216 條、第217條第1 項、第339 條第1 項、第2 項、第55 條
、第205 條、第219 條、第38條第1 項第2 款，罰金罰鍰提高標
準條例第1 條前段，判決如主文。
本案經檢察官甲○○到庭執行職務。
中    華    民    國    95    年    2     月    27    日
                  刑事第四庭    審判長法  官 郭玫利
                                      法  官 陳明呈
                                      法  官 陳振嘉
如不服本判決，應於判決送達後10日內，向本院提出上訴狀。
以上正本證明與原本無異。
中    華    民    國    95    年    2     月    27    日
                                      書記官 顏宗貝
附錄本案論罪科刑法條：
刑法第201 條第1 項
意圖供行使之用，而偽造、變造公債票、公司股票或其他有價證
券者，處3 年以上10年以下有期徒刑，得併科3,000 元以下罰金
。
刑法第210 條
偽造、變造私文書，足以生損害於公眾或他人者，處5 年以下有
期徒刑。
刑法第212 條
偽造、變造護照、旅券、免許證、特許證及關於品行、能力、服
務或其他相類之證書、介紹書，足以生損害於公眾或他人者，處
1 年以下有期徒刑，拘役或300 元以下罰金。
刑法第214 條
明知為不實之事項，而使公務員登載於職務上所掌之公文書，足
以生損害於公眾或他人者，處3 年以下有期徒刑、拘役或500 元
以下罰金。
刑法第216 條
行使第210 條至第215 條之文書者，依偽造、變造文書或登載不
實事項或使登載不實事項之規定處斷。
刑法第217條第1項
偽造印章、印文或署押，足以生損害於公眾或他人者，處3 年以
下有期徒刑。
附表：
┌──┬───────┬────────┬───────┐
│編號│文          件│偽造之「戊○○」│出          處│
│    │              │署押或印文      │              │
├──┼───────┼────────┼───────┤
│ 1  │汽車駕駛人異動│印文1枚         │本院簡字卷第30│
│    │登記書        │                │頁            │
├──┼───────┼────────┼───────┤
│ 2  │請領健保IC卡申│印文1枚         │本院簡字卷第42│
│    │請表          │                │頁            │
├──┼───────┼────────┼───────┤
│ 3  │聯邦商業銀行現│署押1枚         │本院訴字卷第51│
│    │金卡申請書    │                │頁            │
├──┼───────┼────────┼───────┤
│ 4  │中古汽車買賣契│署押1枚         │本院訴字卷第37│
│    │約書          │                │頁            │
├──┼───────┼────────┼───────┤
│ 5  │台新國際商業銀│印文1枚、       │本院訴字卷第32│
│    │行汽車貸款申請│署押1枚         │頁            │
│    │書            │                │              │
├──┼───────┼────────┼───────┤
│ 6  │台新國際商業銀│印文1枚、       │本院訴字卷第31│
│    │行汽車貸款撥款│署押1枚         │頁            │
│    │／動支申請暨委│                │              │
│    │託書          │                │              │
├──┼───────┼────────┼───────┤
│ 7  │本票（金額350,│印文1枚、       │本院訴字卷第31│
│    │000元         │署押1枚         │頁            │
├──┼───────┼────────┼───────┤
│ 8  │本票授權書    │印文1枚、       │本院訴字卷第31│
│    │              │署押1枚         │頁            │
├──┼───────┼────────┼───────┤
│ 9  │委託書        │印文2枚、       │本院訴字卷第42│
│    │              │署押1枚         │頁            │
├──┼───────┼────────┼───────┤
│ 10 │切結書        │印文1枚、       │本院訴字卷第45│
│    │              │署押1枚         │頁            │
├──┼───────┼────────┼───────┤
│ 11 │汽車過戶登記書│印文1枚、       │本院訴字卷第54│
│    │              │署押1枚         │頁            │
│    │              │（均係利用不知情│              │
│    │              │之辛○○所為）  │              │
├──┼───────┼────────┼───────┤
│ 12 │動產擔保交易動│印文1枚、       │本院訴字卷第39│
│    │產抵押設定登記│署押1枚         │頁            │
│    │申請書        │（均係利用不知情│              │
│    │              │之第三人所為）  │              │
├──┼───────┼────────┼───────┤
│ 13 │台新國際商業銀│印文9枚、       │本院訴字卷第29│
│    │行車輛動產抵押│署押1枚         │、30頁        │
│    │契約書        │                │              │
├──┼───────┼────────┼───────┤
│ 14 │台東區中小企業│印文1枚、       │本院訴字卷第86│
│    │銀行印鑑卡    │署押1枚         │頁            │
├──┼───────┼────────┼───────┤
│ 15 │誠泰商業銀行存│印文3枚、       │本院訴字卷第13│
│    │款業務往來申請│署押2枚         │、14頁        │
│    │書            │                │              │
├──┼───────┼────────┼───────┤
│ 16 │誠泰商業銀行互│署押1枚         │本院訴字卷第15│
│    │助會貸款申請書│                │頁            │
├──┼───────┼────────┼───────┤
│ 17 │誠泰商業借款契│印文8枚、       │本院訴字卷第23│
│    │約書          │署押2枚         │頁            │
├──┼───────┼────────┼───────┤
│ 18 │本票（金額240,│印文2枚、       │本院訴字卷第24│
│    │000元         │署押1枚         │頁            │
└──┴───────┴────────┴───────┘


司法院資訊處製作；財團法人民間司法改革基金會備份。
